# 请教陈版关于采购返利的问题

提问人：Aliang123 时间：2021-03-01 14:11:00
请教陈版，在审计时候碰到一个问题，公司与供应商签订了两种类型的返利协议，①按照当期销售额的比例进行返利，②按照当期向供应商采购的金额比例进行返利。公司目前的账务处理是，两种返利都视同公司的收入增加，按照每月的返利金额直接增加主营业务收入，逻辑是冲成本或者增加收入都不影响净利润。我们认为不妥，对于①类型的返利处理我们认为可以冲减当期成本；对于②类型的返利处理，理想状态下应该按照当期的销售和结存比例，分摊此部分返利金额。但是由于公司的存货管理比较混乱，返利的商品也很杂，且成本的计算都是按照自己开发的存货管理系统计算（该系统未考虑返利的情形），无法精确区分，能否也是这样简单的处理，视同影响本期的成本？不知道这样的思路是否有误。

回答人：chenyiwei
首先，收到供应商的返利，不论是基于销售还是基于采购，都应冲减本企业的成本（销售成本或者期末存货成本）。
其次，对于②类型的返利处理，如果按照你所说的理想状态下的处理有困难，不能逐笔对应返利相关存货的销售情况，也应当按照存货周转率等指标进行合理分摊。如果全部冲减本期销售成本是不恰当的。